臺灣臺中地方法院刑事判決　　　　　　　96年度易字第5573號
公　訴　人　臺灣臺中地方法院檢察署檢察官
被　　　告　甲○○
上列被告因竊盜案件，經檢察官提起公訴（九十六年度偵字第二
二九二二號），本院判決如下：
    主    文
甲○○竊盜，處有期徒刑參月，如易科罰金，以新臺幣壹仟元折
算壹日。
    犯罪事實
一、甲○○意圖為自己不法之所有，於民國九十六年八月六日上
    午七時三十分許，在臺中市○區○○路二六八之一號門口，
    徒手竊取丙○○所保管之熱水器及錄音機各一臺。得手後，
    放在其所騎乘之車牌號碼ＪＦＵ－三○○號重型機車上準備
    離開之際，經丙○○發現而予追趕、攔阻，甲○○行至臺中
    市○區○○路二○○巷裡，將機車停下後，拿著熱水器逃逸
    ，而留下所竊取之錄音機在機車上。嗣經甲○○記下上開機
    車之車牌號碼後，報警循線查獲。
二、案經臺中市警察局第二分局報請臺灣臺中地方法院檢察署檢
    察官偵查起訴。
    理    由
一、本案證據能力之說明：
    按被告以外之人於審判外之言詞或書面陳述，除法律有規定
    者外，不得作為證據。被告以外之人於偵查中向檢察官所為
    之陳述，除顯有不可信之情況者外，得為證據。刑事訴訟法
    第一百五十九條第一項、第一百五十九條之一第二項分別定
    有明文。告訴人丙○○於偵查中所為陳述，查無顯不可信之
    情事，依上開規定，得作為證據，合先敘明。
二、訊據被告甲○○矢口否認上開竊盜犯行，並辯稱：案發當天
    早上伊是到水源雜貨店買東西，而經過告訴人家門口，告訴
    人的熱水器、錄音機不知為何放在伊機車腳踏板上，伊以為
    那是破銅爛鐵，人家不要的，就把它載走，伊把機車停在家
    門口，到了下午，伊就發現在機車上的熱水器、錄音機不見
    了云云。惟查：
（一）告訴人丙○○於偵查中陳稱：被告當時竊取我的收音機及
      熱水器，我發現後有去追他，他把收錄音機放在機車籃子
      內，後來他就拿著熱水器跑掉，我拿回錄音機之後，就去
      報警，後來警察來的時侯，被告已經跑掉了。因為在追趕
      的過程中，被告有回頭，所以我有看到他的面像，且被告
      在偷的時侯，我就有看到他的臉了等語（見九十六年度偵
      字第二二九二二號卷第六頁）。
（二）告訴人丙○○於本院以證人身分證稱：（檢察官問：是否
      認識被告？）不太認識，我本身是修理電器類，被告曾經
      要我修理過他的冰箱。（檢察官問：九十六年八月六日你
      的熱水器、錄音機是否失竊？）有，我親眼看到，在當天
      早上七時三十分許我在店門口修理電扇，後來我到停車場
      我的車上拿工具。回到店裡時，看到被告正好拿我的熱水
      器、錄音機，我有喊被告，被告就騎機車逆向行駛跑掉，
      我在後面追，後來我回去騎機車再追，追到二○○巷巷子
      裡。被告把機車停下來，把熱水器搬走，留下機車和錄音
      機，錄音機放在機車菜籃裡，我把錄音機拿起來，到隔壁
      二○四號借電話報案，警察來時，被告就跑掉了。（檢察
      官問：被告偷東西，你是否看到他的臉？）有，我與他距
      離只有二十公尺，所以有看到，他是先拿熱水器放在腳踏
      板後，再拿錄音機放在菜籃裡。（檢察官問：你的熱水器
      、錄音機放在哪裡？）我放在騎樓，那是我幫客人維修的
      東西等語（見本院九十六年十二月十九日審判筆錄）。
（三）查被告坦承於九十六年八月六日告訴人所保管之熱水器、
      錄音機放置於其所騎乘車號ＪＦＵ-三○○號重型機車上
      ，並經被告騎乘上開機車載走之事實，被告雖以其誤認該
      物品為破銅爛鐵，以為遭人丟棄之物為抗辯，但查由告訴
      人上開陳述可知，告訴人當場攔阻、追趕被告，被告見狀
      仍逆向行駛逃逸，足證被告為自己不法所有之意圖已臻明
      確，是被告上開所辯，顯非可採，本件事證明確，被告上
      揭犯行堪予認定。
三、核被告甲○○所為，係犯刑法第三百二十條第一項之竊盜罪
    。爰審酌被告並無前科，素行良好，本件所竊取之財物係熱
    水器、錄音機各一台，價值非高，並考量被告行竊之方法、
    手段，暨其犯後否認犯行，未補償被害人之損害等一切情狀
    ，量處如主文所示之刑，並諭知易科罰金之折算標準。
據上論斷，應依刑事訴訟法第二百九十九條第一項前段，刑法第
三百二十條第一項、第四十一條第一項前段，刑法施行法第一條
之一第一項、第二項前段，判決如主文。
本案經檢察官乙○○到庭執行職務。
中　　華　　民　　國　　96　　年　　12　　月　　27　　日
                  刑事第十六庭    法  官  周玉蘭
上正本證明與原本無異。
如不服本判決，應於收受送達後10日內向本院提出上訴書狀（應
敘述具體理由並附繕本）。
上訴書狀如未敘述理由，應於上訴期間屆滿後20日內補提理由書
於本院。
                                  書記官  許素珍
中　　華　　民　　國　　96　　年　　12　　月　　27　　日
附錄本案論罪科刑法條
中華民國刑法第320條
意圖為自己或第三人不法之所有，而竊取他人之動產者，為竊盜
罪，處5年以下有期徒刑、拘役或5百元以下罰金。
意圖為自己或第三人不法之利益，而竊佔他人之不動產者，依前
項之規定處斷。
前二項之未遂犯罰之。
